臺灣花蓮地方法院民事裁定
110年度家調裁字第22號
聲  請  人  甲  

法定代理人  乙  

相  對  人  丙  

上列當事人間否認推定生父之訴事件，本院裁定如下：
    主      文
確認聲請人甲（女，民國000年0月0日生，身分證統一編號
：Z000000000號）非其生母乙自相對人丙受胎所生之婚
生子女。
程序費用由聲請人負擔。
    理    由
一、本件聲請意旨略以：聲請人甲之生母乙與相對人丙於民國10
    1年7月2日結婚，嗣於109年10月19日離婚；聲請人甲於110
    年7月9日出生，依法受婚生推定為相對人之女，然聲請人非
    母親乙自相對人受胎所生，爰依民法第1063條第2項規定提
    起本件否認推定生父之訴等語。
二、相對人則以：對聲請人之主張不爭執。
三、按當事人就不得處分之事項，其解決事件之意思已甚接近或
    對於原因事實之有無不爭執者，得合意聲請法院為裁定。法
    院為前項裁定前，應參酌調解委員之意見及家事調查官之報
    告，依職權調查事實及必要之證據，並就調查結果使當事人
    或知悉之利害關係人有陳述意見之機會，家事事件法第33條
    第1項及第2項前段分別定有明文。經查：本件聲請人提起否
    認推定生父之訴，確認其非相對人丙之婚生子女，本件身分
    問題屬當事人不得處分之事項。雙方於110年11月2日本院調
    解時請求依家事事件法第33條第1項規定合意聲請法院為裁
    定，有調查筆錄在卷，程序並無不合，應予准許。
四、親子關係之認定應以科學方式就系爭親子雙方進行鑑定（如
    血型、DNA 遺傳基因檢測等方式）為之，以求正確。本院審
    酌聲請人主張之事實，業據提出甲出生證明、博微生物科技
    股份有限公司分子生物實驗室DNA基因圖譜型別分析報告，
    就聲請人甲與訴外人許瑞坤之親子血緣關係進行鑑定，其等
    鑑定之結果略以：「檢送註明為許瑞坤與甲之檢體，其相對
    應之各DNA型別均無不符，故不排除一親等直系親緣關係之
    機率為99.00000000%。CPI值=330724.9 PP值=0.0000000000
    。」等語，有親緣DNA鑑定報告書1件附卷可稽(見本院卷第2
    9-43頁)。是以，聲請人主張其非生母乙自相對人丙受胎所
    生之女等情，與真實相符。
五、次按從子女出生日回溯第181日起至第302日止，為受胎期間
    ；妻之受胎，係在婚姻關係存續中者，推定其所生子女為
    婚生子女。前項推定，夫妻之一方或子女能證明子女非為婚
    生子女者，得提起否認之訴。前項否認之訴，夫妻之一方自
    知悉該子女非為婚生子女之時起二年內為之，民法第1062條
    第1項、第1063條分別定有明文。查本件乙於110年7月9
　　日產下其女，其受胎期間依法雖應推定為乙與相對人張
    家勇所生之婚生子女，然依前開鑑定結果，乙之女實非
　　自相對人丙受胎所生。從而，聲請人之法定代理人即母親乙
    於知悉該女非相對人丙之婚生子女後之二年內提起本件否認
    推定生父之訴，於法洵屬有據，應予准許。
六、本件聲請人確非乙自丙受胎所生之婚生女，已如上述，且甲
    之真正身分，必須藉由法院之裁判始克還原，此實不可歸責
    於相對人，況相對人本可與聲請人互換地位提起否認子女或
    否認推定生父之訴訟，故本件聲請雖於法有據，惟相對人應
    訴亦係依法律規定所不得不然，故相對人所為，核屬伸張或
    防衛權利所必要，是依家事事件法第51條準用民事訴訟法第
    81條第2 款、第95條之規定，應裁命由聲請人負擔程序費用
    ，始符公平。
七、綜上，兩造對於以上之事實及證據，均不爭執且於調解時 
    陳明合意聲請法院為裁定，本院調查事實及必要證據之結果
    ，認應合於規定，而予准許，裁定如主文。
中　　華　　民　　國　　110 　年　　12　　月　　3 　　日
                   家事法庭     法  官　陳淑媛
以上正本係照原本作成。
如對本裁定抗告，須於裁定送達後10日之不變期間內，向本院提
出抗告狀，並繳納抗告費新臺幣1,000元。
中　　華　　民　　國　　110 　年　　12　　月　　6 　　日
                                書記官  鄭嘉鈴